# 非正常停工损失

提问人：18670004053 时间：2023-09-27 10:00:47
A公司由于短期突降暴雨以及施工方未按照设计图纸要求导致厂房坍塌， 9 月份停工。
1 、请问这个非正常停工损失是计入管理费用还是营业外支出
2 、是属于经常性损益还是非经常性损益

回答人：chenyiwei
一般理解可以计入营业外支出，属于非经常性损益。但基于谨慎考虑，建议核实以下几点：
1 、该暴雨相对于本地的气候条件而言，是否属于较为罕见情况（多年一遇），超出了该厂房的设计抵御能力；
2 、对于施工方未按照设计图纸要求施工，本企业是否应承担失察的责任。